臺灣臺北地方法院交通事件裁定　　　　100年度交聲字第123號
異　議　人
即受處分人　歐陽如奕
上列異議人即受處分人因違反道路交通管理處罰條例案件，對於
臺北市交通事件裁決所於民國100年1月28日所為之處分（原處分
案號：北市裁罰字第裁22-C00000000號），聲明異議，本院裁定
如下：
    主  文
異議駁回。
    理  由
一、按汽車駕駛人，行經有燈光號誌管制之交岔路口闖紅燈者，
    處新臺幣（下同）一千八百元以上五千四百元以下罰鍰，並
    記違規點數三點，道路交通管理處罰條例第五十三條第一項
    、第六十三條第一項第三款分別定有明文；而小型車駕駛人
    如違反前開條例第五十三條第一項之規定，且於舉發通知單
    所載應到案期限內繳納罰鍰或到案聽候裁決者，依違反道路
    交通管理事件統一裁罰基準及處理細則第四十四條第一項、
    違反道路交通管理事件統一裁罰基準表之規定，就罰鍰部分
    ，應處二千七百元。
二、本件原處分機關臺北市交通事件裁決所係以：異議人即受處
    分人歐陽如奕於民國一百年一月一日晚間十時五十六分許，
    駕駛其所有之車號Ａ八—四九六八號自用小客車，行經設有
    燈光號誌管制之新北市○○區○○路與安康路之交岔路口時
    ，闖紅燈直行，經舉發機關新北市政府警察局新店分局安康
    派出所警員謝侑展攔停，並以異議人有違反道路交通管理處
    罰條例第五十三條第一項規定之行為製單舉發，嗣異議人於
    舉發通知單所載應到案日期（即同年月十六日前）向原處分
    機關提出申訴，經原處分機關函請舉發機關調查結果，仍認
    異議人有前開違規行為，原處分機關乃於同年月二十八日依
    道路交通管理處罰條例第五十三條第一項、第六十三條第一
    項第三款、違反道路交通管理事件統一裁罰基準及處理細則
    第四十一條、第四十三條、第四十四條、第六十七條等規定
    ，裁處異議人罰鍰二千七百元，並記違規點數三點。
三、異議意旨略以：異議人於前揭時、地停等紅燈時，後方某輛
    豐田小客車由異議人左方超越雙黃線闖紅燈疾駛，異議人待
    號誌變為綠燈時，才向前行駛約一百公尺，即為警攔停，當
    晚下小雨、視線不佳，警員又係在異議人車輛後方將異議人
    攔下，如何證明異議人闖紅燈云云。
四、查異議人於一百年一月一日晚間十時五十六分許，駕駛其所
    有之車號Ａ八—四九六八號自用小客車，沿新北市○○區○
    ○路行駛，途經設有燈光號誌管制之安豐路與安康路之交岔
    路口時，闖紅燈直行安康路，遭警員謝侑展攔停舉發等情，
    業據證人謝侑展於本院訊問時證述明確（見本院卷第一六頁
    反面至第一七頁），並有錄影光碟及舉發違反道路交通管理
    事件通知單附卷可稽（見本院卷第六頁、第二一頁）。異議
    人初以：伊停等紅燈時，後方某輛豐田小客車由伊左方超越
    雙黃線闖紅燈疾駛，伊待號誌變為「綠燈」時，才向前行駛
    為由，具狀提出異議（見本院卷第四頁、第九頁異議人出具
    之異議狀及交通違規案件陳述書），惟其於本院訊問時又改
    稱：當時號誌顯示「紅燈及向右箭頭綠燈」，有一台車由伊
    後方穿越雙黃線闖紅燈，因右方都是店面、住家而沒有路，
    故伊跟著開過去云云（見本院卷第一六、一七頁），所辯前
    後矛盾不一，佐以證人謝侑展證稱：上述交岔路口號誌只有
    在上、下班時間（即上午七時至九時、下午五時至七時）才
    會顯示「紅燈及右轉箭頭綠燈」，本案則係發生在晚間十時
    以後，故不可能顯示該種燈號等語（見本院卷第一六頁反面
    ），益徵異議人所辯，已難遽採。況交通警員製單舉發違反
    道路交通管理處罰條例所列之違規事實，本質上為行政處分
    ，係公務員基於職務上權力，依法就特定之具體事件所為具
    公法上效果之單方行政行為，基於公務員為公法上行為具有
    公信力之原則，該行政處分當可被推定為真正，其據以依法
    處分之事實認定亦為正確無誤，本此公信原則，乃立法者賦
    予行政機關制定違反道路交通事件統一裁罰基準及處理細則
    ，使執勤警員得當機處分以維護交通秩序、安全之行政目的
    ，反之，若謂公務員一切行政行為均需預留證據以證其實，
    則國家行政勢必窒礙難行，據此，刑事訴訟法就犯罪證據有
    關之規定中，與屬行政秩序罰之交通違規裁罰本旨不合之部
    分，自不在準用之列（臺灣高等法院八十七年度交抗字第一
    五七號裁定意旨參照）。異議人既未就執勤警員之舉發有誤
    提出確實證據以供調查，亦無任何證據足資證明執勤警員有
    捏造事實違法取締之情事，則執勤警員本其維護交通秩序、
    安全職責所為之舉發，自應受到合法、正確之推定，且異議
    人闖紅燈，係屬發生於瞬間之動態違規行為，要求舉發警員
    及時拍照或攝影存證，客觀上誠屬不易，而闖紅燈之違規事
    實，由人之感官即可判定，非必以科學儀器始能得知，尚難
    以執勤警員並無拍照或攝影等其他佐證，即認其證言不可信
    ，況執勤警員與異議人素不相識，亦無怨隙，衡情斷無設詞
    攀誣、構陷異議人之可能，其證言應屬可採。異議人徒以警
    員未提出證據為由，辯稱本案無法證明其違規云云，洵屬事
    後卸責之詞，不足以據為有利於異議人之認定。
五、綜上所述，異議人確有於前揭時、地駕駛上開汽車行經有燈
    光號誌管制之交岔路口闖紅燈之違規行為，從而，原處分機
    關依道路交通管理處罰條例第五十三條第一項、違反道路交
    通管理事件統一裁罰基準及處理細則第四十一條、第四十三
    條、第四十四條、第六十七條暨違反道路交通管理事件統一
    裁罰基準表之規定，裁處異議人罰鍰二千七百元，並依同條
    例第六十三條第一項第三款規定，併記違規點數三點，核無
    違誤。異議人猶執前詞，聲明異議，為無理由，應予駁回。
據上論斷，應依道路交通案件處理辦法第十九條，裁定如主文。
中    華    民    國   100    年    7     月    20    日
                  交通法庭法  官  陳芃宇
以上正本證明與原本無異。
如不服本裁定，應於裁定送達後5日內向本院提出抗告狀。
                          書記官  徐鶯尹
中    華    民    國   100    年    7     月    21    日